臺灣板橋地方法院刑事判決　　　　　　 100年度易字第3362號
公　訴　人　臺灣板橋地方法院檢察署檢察官
被　　　告　黃清吉
上列被告因違反毒品危害防制條例案件，經檢察官提起公訴（10
0 年度毒偵字第5557號），本院裁定改依簡式審判程序，判決如
下：
    主  文
黃清吉施用第二級毒品，處有期徒刑伍月，如易科罰金，以新臺
幣壹仟元折算壹日。
    事  實
一、黃清吉前因施用毒品案件，於民國88年間經本院以88年度毒
    聲字第224 號裁定送觀察、勒戒後，認無繼續施用傾向，於
    88年2 月2 日執行完畢釋放，另由臺灣板橋地方法院檢察署
    檢察官以88年度偵字第977 號為不起訴處分確定。復因施用
    毒品案件，經本院以92年度毒聲字第1244號裁定送觀察、勒
    戒後，因認有繼續施用毒品之傾向，經本院以92年度毒聲字
    第3072號裁定令入戒治處所施以強制戒治1 年，嗣因法律修
    正報結而於93年1 月9 日釋放出監，另經檢察官提起公訴，
    經本院以93年度訴字第256 號判決判處有期徒刑5 月、6 月
    ，應執行有期徒刑9 月確定；再因施用毒品案件，經本院以
    93年度訴字第1729號判決判處有期徒刑10月、7 月，應執行
    有期徒刑1 年3 月確定；又因施用毒品案件，經本院以99年
    度簡字第5610號判決判處有期徒刑4 月、4 月，應執行有期
    徒刑7 月確定。
二、詎其仍不知悛悔，於前開觀察勒戒、強制戒治執行完畢釋放
    後5 年內，屢犯施用毒品罪，於93、99年間經本院以前揭判
    決判處有罪確定後，明知甲基安非他命係屬毒品危害防制條
    例第2 條第2 項第2 款所定之第二級毒品，不得持有、施用
    ，竟基於施用第二級毒品甲基安非他命之犯意，於100 年6
    月3 日某時許，在臺北市士林區○○○道○段6 巷85號104
    房之居所內，將毒品甲基安非他命置入玻璃球吸食器內燒烤
    後吸食煙氣之方式，施用毒品甲基安非他命1 次；嗣於翌日
    11時30分許因另案通緝，於上址居所內為警查獲，復經其同
    意採集尿液送驗後，檢驗結果呈甲基安非他命之陽性反應，
    而查悉上情。
三、案經新北市政府警察局三重分局移送臺灣板橋地方法院檢察
    署檢察官偵查起訴。
    理  由
一、查被告黃清吉所犯並非死刑、無期徒刑、最輕本刑為三年以
    上有期徒刑之罪或高等法院管轄第一審案件，而其於準備程
    序進行中，被告先就被訴事實為有罪之陳述，經法官告知簡
    式審判程序之旨，並聽取公訴人及被告之意見後，本院認適
    宜改依簡式審判程序進行，爰裁定進行簡式審判程序，合先
    敘明。
二、上揭事實，業據被告於審理時坦承不諱，且被告為警查獲後
    所採集之尿液，經送臺灣檢驗科技股份有限公司檢驗結果，
    確呈甲基安非他命陽性反應，有該公司2011年6 月23日濫用
    藥物檢驗報告（檢體編號：C0000000號）、新北市政府警察
    局三重分局偵辦毒品案件尿液代號對照表等各1 紙在卷可參
    。足徵被告之自白與事實相符，堪以採信。是本案事證明確
    ，被告於前開時地施用第二級毒品甲基安非他命之犯行，洵
    堪認定。
三、按毒品危害防制條例前於92年7 月9 日修正公布，自93 年1
    月9 日施行，觀之該條例第20條、第23條之立法理由，修正
    後毒品危害防制條例就施用毒品者，只於「初犯」及「5 年
    後再犯」二種情形，有其追訴條件之限制，即須於初犯經觀
    察、勒戒或強制戒治釋放後，5 年內均無施用毒品之行為，
    始能認其前所實施之觀察、勒戒或強制戒治已足遮斷毒癮，
    而得於5 年後再犯時，再予適用初犯之規定，重行觀察、勒
    戒等程序。倘5 年內已經再犯，被依法追訴處罰，縱其第3
    次（或第3 次以上）施用毒品之時間在初犯釋放5 年以後，
    即與「5 年後再犯」之情形有別，且因已於「5 年內再犯」
    ，顯見其再犯率甚高，原實施觀察、勒戒或強制戒治，已無
    法收其實效，而無5 年戒斷期之存在，自無再經觀察、勒戒
    及強制戒治之必要，應得逕行追訴處罰（最高法院95年5 月
    9 日95年度第7 次刑事庭會議決議參照）。經查：本件被告
    因施用毒品案件，經本院以88年度毒聲字第224 號裁定送觀
    察、勒戒後，認無繼續施用傾向，於88年2 月2 日執行完畢
    釋放，另由臺灣板橋地方法院檢察署檢察官以88年度偵字第
    977 號為不起訴處分確定。復因施用毒品案件，經本院以92
    年度毒聲字第1244號裁定送觀察、勒戒後，因認有繼續施用
    毒品之傾向，經本院以92年度毒聲字第3072號裁定令入戒治
    處所施以強制戒治1 年，嗣因法律修正報結，而於93年1 月
    9 日釋放出監，另經檢察官提起公訴，經本院以93年度訴字
    第256 號判決判處有期徒刑5 月、6 月，應執行有期徒刑9
    月確定等情，有臺灣高等法院被告前案紀錄表1 份在卷可憑
    ，是依上開說明，被告於前述觀察勒戒、強制戒治執行完畢
    釋放後5 年內，屢犯施用毒品罪，於93、99年間經本院以前
    揭判決判處有罪確定後，復犯本件施用毒品之犯行，本件犯
    行距前揭觀察勒戒、強制戒治執行完畢釋放後雖逾5 年，惟
    核與毒品危害防制條例第20條第3 項所定「5 年後再犯」之
    立法意旨不符，揆諸上開說明，仍應予追訴、處罰。
四、核被告所為，係犯毒品危害防制條例第10條第2 項之施用第
    二級毒品甲基安非他命罪。其持有毒品甲基安非他命之低度
    行為，為施用甲基安非他命之高度行為所吸收，不另論罪。
    另查，被告於100 年6 月4 日遭查獲施用第二級毒品犯行後
    ，於同日警詢時即主動供出甲基安非他命毒品上游為陳昆佑
    ，警方因而循線查獲，並就陳昆佑涉嫌販賣毒品部分移送臺
    灣臺北地方法院檢察署檢察官以100 年度偵字第12397 號提
    起公訴，嗣經臺灣臺北地方法院以100 年度訴字第954 號案
    件審理中等情，有被告警詢筆錄、新北市政府警察局三重分
    局刑事案件移送書及前開陳昆佑販賣毒品案件之偵查及審理
    筆錄在卷可稽，足見被告確有供出毒品來源，並因而查獲正
    犯之情事，爰依毒品危害防制條例第17條第1 項之規定，就
    其本件施用第二級毒品犯行，減輕其刑。爰審酌被告無視毒
    品可能對自身及家庭所造成之戕害，及對社會治安形成之潛
    在危險，於受觀察勒戒、強制戒治後仍屢犯施用毒品之罪，
    足見其戒絕毒癮之意志不堅，本不宜寬貸，惟念其犯後坦承
    犯行，態度良好，及施用毒品乃戕害自身健康，尚未直接危
    害他人等一切情狀，量處如主文所示之刑，並諭知如易科罰
    金之折算標準，以資懲儆。
據上論斷，應依刑事訴訟法第273 條之1 第1 項、第299 條第1
項前段，毒品危害防制條例第10條第2 項、第17條第1 項，刑法
第11條、第41條第1 項前段，判決如主文。
本案經檢察官吳孟竹到庭執行職務。
中    華    民    國    100   年    10    月    31   日
                  刑事第五庭  法  官  鄭凱文
以上正本證明與原本無異。
如不服本判決應於收受本判決後10日內向本院提出上訴書狀，並
應敘述具體理由，如未敘述上訴理由者，應於上訴期間屆滿後20
日內補提理由書狀於本院（均須按他造當事人之人數附繕本）「
切勿逕送上級法院」。
                              書記官  陳筱惠
中    華    民    國   100    年    10    月    31    日
附錄本案論罪法條：
毒品危害防制條例第10條：
施用第一級毒品者，處6 月以上5 年以下有期徒刑。
施用第二級毒品者，處3 年以下有期徒刑。